臺灣臺北地方法院民事判決　　　　　　　93年度訴字第4909號
　原　　　告　丙○○
　訴訟代理人　簡榮宗律師
　　　　　　　劉貹岩律師
　被　　　告　丁○○
　　　　　　　乙○○
　　　　　　　甲○○
上述當事人間侵權行為損害賠償事件，本院於民國94年1月27日
辯論終結，判決如下：
    主  文
被告應連帶給付原告新臺幣伍拾萬伍仟元，及自民國九十四年一
月一日起至清償日止，按年息百分之五計算之利息。
訴訟費用由被告連帶負擔。
本判決於原告以新臺幣壹拾捌萬元供擔保後，得假執行。
        事  實  及  理  由
壹、原告主張：（見起訴狀、九十四年一月二十七日筆錄）
一、緣被告黃至忠於民國（下同）八十八年間告知原告，坐落台
    北市○○○路、延壽街、健康路間之「松山新村國宅」因買
    賣條件放寬，且位於精華地段而形成搶購風潮；使原告誤信
    可透過黃君所謂特殊關係及管道，優先取得前開國宅購買登
    記權利。黃君其並對原告承諾，如現時登記搶購，除可享受
    每戶優惠之價格外，可另外獲得低利率且全額貸款等便利。
    原告不疑有他，遂委請黃君代辦後續處理事宜，並並給付權
    利金新台幣（下同）伍拾萬伍仟元忠，黃君則交付收款證明
    單一份。此後，原告不斷與黃君及被告乙○○（黃妻）確認
    交屋時間，惟二人不斷搪塞。
二、詎料，九十二年二月中，原告始發現黃君與林君、被告甲○
    ○（假冒國安局之人員，使得原告等人誤信其與軍方關係良
    好）共同串謀詐騙無知承購人。被告以假代售真詐財之方式
    ，同時偽造公文書及印章以取信於廣大消費者，以遂行詐騙
    ，目前受害人多達百人，金額逾二億元。該「松山新村國宅
    」詐騙案件，亦有受害人向黃君等人訴請求返還權利金勝訴
    。孔君因本件詐騙而涉及刑法偽造公文書、偽造印章及詐欺
    罪，經台灣台北地方法院檢察署偵查後提起公訴，現由鈞院
    以九十二年訴字第六三二號案件審理中，但孔君已棄保潛逃
    。
三、按「因故意或過失不法侵害他人之權利者，負損害賠償責任
    」；「數人共同不法侵害他人之權利者，連帶負損害賠償責
    任」；民法第一百八十四條第一項前段及第一百八十五條第
    一項前段分別定有明文；再按「共同侵權行為人間不以有意
    思聯絡為必要，數人因過失不法侵害他人之權利，苟各行為
    人之過失行為均為其所生損害之共同原因，即所謂行為關連
    共同，亦足成立共同侵權行為。」最高法院六十七年台上字
    第一七三七號判例著有明文。原告依侵權行為之法律關係對
    被告等請求損害賠償，因而聲明：除擔保金額外，如主文所
    示。
貳、被告方面：
    被告均未於言詞辯論期日到場，亦未提出準備書狀作何聲明
    或陳述。
、本院得心證理由：
一、原告主張之事實，已據其提出與所述相符之收款證明一份為
    證，並經調取本院九十二年度訴字第一七七八返還價金民事
    案卷、九十二年度訴字第六三二號常業詐欺刑事案卷，查明
    屬實，應認原告之主張為真正。
二、原告依據民法第一百八十四條第一項前段、第一百八十五條
    第一項前段侵權行為損害賠償請求權提起本訴，請求被告連
    帶給付主文第一項所示本金及自起訴狀繕本送達最後一名被
    告次日起（即民國九十四年一月一日）至清償日止，按年息
    百分之五計算之利息，合於法律規定，應予准許。
三、原告陳明願供擔保以代釋明，聲請宣告假執行，合於法律規
    定，爰酌定相當擔保金額，准予宣告假執行。
四、綜上所論，原告之訴為有理由，依民事訴訟法第八十五條第
    二項、第三百八十五條第一項前段、第三百九十條第二項，
    判決如主文。（一、二審訴訟費用係指法院所收取費用與登
    報費用，不含律師費等費用。）
中　　華　　民　　國　　94　　年　　2 　　月　　17　　日
                          民事第二庭法官    吳燁山
上為正本係照原本作成。
如對本判決不服，應於送達後廿日內，向本院提出上訴狀（應按
對方人數提出影本，免附郵票）。並按民事訴訟法第七十七條之
十六、之十三、台灣高等法院九十二年八月六日（九二）院田文
公字第０三０二八號函（逾十萬元之部分，均提高十分之一之裁
判費）繳納上訴費；計算公式可自司法院網站之「民事事件新制
徵收費用標準」閱覽、下載。
中　　華　　民　　國　　94　　年　　2 　　月　　17　　日
                                  書記官    柯月英
